臺灣高等法院刑事判決
111年度上訴字第1863號
上  訴  人  
即  被  告  李振愷


上列上訴人即被告因詐欺等案件，不服臺灣士林地方法院110年
度訴字第580號，中華民國111年3月10日第一審判決（起訴案號
：臺灣士林地方檢察署109年度偵緝字第1141號、110年度偵字第
11366號），提起上訴，本院判決如下：
    主  文
上訴駁回。
    事  實
一、李振愷與謝榮宗（業於民國105年8月7日死亡）及其他年籍
    不詳之成年人，基於詐欺取財、偽造文書等犯意聯絡，由李
    振愷以新臺幣（下同）1萬元之對價，經洪明政（所犯幫助
    行使業務登載不實文書及幫助犯詐欺取財罪，業經原審判決
    有罪確定）之同意，自102年1月17日起，擔任址設臺北市○○
    區○○○路00號3樓之達敬實業有限公司（下稱達敬公司）名義
    負責人（迄至104年11月23日該公司負責人始變更登記為毛
    大維）。嗣李振愷、謝榮宗與其他年籍不詳之成年人先後為
    下列犯行：
  ㈠緣張沛汝（原名張雅琦）得知其配偶之友人涂鈞翔（原名涂
    富翔、涂琳翔，其與張沛汝所犯詐欺取財罪，業經臺灣士林
    地方法院【下稱士林地院】以107年度簡字第75號判決有罪
    確定）可代向金融機構申辦貸款，二人遂與李振愷、謝榮宗
    及其他年籍不詳之成年人，共同基於意圖為自己不法所有而
    三人以上共同詐欺取財、行使業務上登載不實文書之犯意聯
    絡，由張沛汝先依涂鈞翔之指示，於101年2月23日向中國信
    託商業銀行股份有限公司（下稱中信商銀）桃園分行申請開
    立帳號000000000000號帳戶（下稱張沛汝中信商銀帳戶），
    並於102年5月13日申請Mastercard金融卡後，即將該帳戶之
    存摺、金融卡交予涂鈞翔，涂鈞翔則自同月14日起至103年8
    月8日止，以其申設使用之中信商銀帳號000000000000號帳
    戶，按月於每月上旬轉帳7萬元至9萬餘元不等之款項至張沛
    汝中信商銀帳戶，並於交易備註欄加註「付款中心撥薪」或
    「薪資轉帳」等文字，另由李振愷先後於102年12月25日、1
    03年1月13日、4月14日、4月23日、8月6日匯款13萬元、7萬
    9,570元、127529元、14萬元、34萬5,000元至張沛汝中信商
    銀帳戶，使閱覽張沛汝該帳戶交易明細之人誤認張沛汝有上
    開金額之薪資收入及交易往來。謝榮宗明知張沛汝並未於達
    敬公司任職，竟指示姓名年籍不詳之成年人於102年7月2日
    填寫內容不實之「勞工保險加保申報表」業務上虛偽文書，
    持向勞動部勞工保險局為張沛汝投保勞工保險（嗣於103年8
    月28日退保），而製造張沛汝為達敬公司員工之假象。嗣於
    103年5月間某日，張沛汝為向星展（臺灣）商業銀行股份有
    限公司（下稱星展銀行）申辦貸款，遂在新北市○○區○○路0
    段00號之85度C咖啡店內，填寫「星展銀行個人信貸申請書
    」，並提供張沛汝中信商銀帳戶之存摺影本予星展銀行員工
    林明賢，向該銀行申請信用貸款；經星展銀行總行（設於臺
    北市○○區○○路000號13樓）審核後，認張沛汝有於3個月內另
    向其他金融機構貸款等情事而未核貸。張沛汝嗣於同年8月2
    3日，於前述85度C咖啡店內，依涂鈞翔之指示，假冒其係達
    敬公司之員工，而在「星展銀行個人信貸申請書」上虛偽填
    寫其任職於達敬公司、年收入120萬元等不實資料，並交付
    張沛汝中信商銀帳戶存摺影本、達敬公司名片予林明賢，而
    再次向星展銀行申請信用貸款；並於同月26日，在星展銀行
    忠孝分行（址設臺北市○○區○○○路000號）對保時，填寫「星
    展銀行個人信用貸款約定書」，並交付其向勞保局申請之「
    勞工保險被保險人投保資料」、「勞工保險被保險人投保資
    料表（明細）」各乙紙，而使星展銀行總行之承審人員，誤
    認張沛汝為達敬公司之員工，且於103年1月至8月間，每月
    自該公司領取8萬6,812元至9萬5,279元不等之薪資，應有相
    當之還款能力，而陷於錯誤同意貸款並於同年8月27日撥款8
    0萬元予張沛汝。嗣因張沛汝僅繳交3期之分期付款即未依約
    還款，經星展銀行函調張沛汝103年度之綜合所得稅各類所
    得資料清單，發現張沛汝並無上開薪資收入，始悉受騙。
  ㈡李振愷與謝榮宗均明知曾勝煜（所涉詐欺取財罪嫌，業經士
    林地院以105年度審易字第1774號判決有罪確定）未在達敬
    公司任職，為向金融機構詐取貸款，竟由姓名年籍不詳之成
    年人，於102年7月2日填寫內容不實之「勞工保險加保申報
    表」業務上虛偽文書，持向勞動部勞工保險局為曾勝煜投保
    勞工保險（嗣於104年1月6日退保），而製造曾勝煜為達敬
    公司員工之假象。李振愷再與謝榮宗及姓名年籍不詳、綽號
    「小劉」之成年人，共同基於三人以上共同詐欺取財之犯意
    聯絡，先由姓名年籍不詳、綽號「小劉」之成年人，至遲自
    102年3月15日起至103年7月10日止，按月以臨櫃存款方式，
    將7萬1,121元至8萬8,620元不等之現金，存入曾勝煜申設之
    臺灣銀行中臺中分行帳號000000000000號帳戶（下稱曾勝煜
    臺灣銀行帳戶），並於存款備註欄填載「薪資」，而使閱覽
    該等交易明細之人，誤認曾勝煜於前述期間有上開薪資之收
    入及交易紀錄。再由「小劉」於103年7月29日撥打電話予星
    展銀行內湖分行（址設臺北市○○區○○路000號）行員林明賢
    ，表示欲申請信用貸款120萬元，曾勝煜再於同年月31日前
    往臺北市大同區承德路1段之統一超商，填寫林明賢提供之
    信貸申請書，並於「申請人現職資料欄」填寫在達敬公司擔
    任副總經理以及年收入120萬元之不實內容，另交付由李振
    愷提供之達敬公司名片1張及曾勝煜臺灣銀行帳戶存摺影本
    予林明賢，佯裝其有固定之職業及所得收入。林明賢收件後
    即將名片及該存摺影本連同申請書送回星展銀行內湖分行審
    核，致該銀行徵審人員進行授信審核時，誤信曾勝煜為有還
    款能力之人，因而核准貸款，星展銀行遂於同年8月4日核撥
    100萬元至曾勝煜之星展銀行貸款帳戶中，曾勝煜隨即將貸
    款領出交付予李振愷，足生損害於星展銀行。嗣因上開貸款
    僅償還8期之分期款項後即未繳款，且無法與曾勝煜取得聯
    繫，經星展銀行查詢曾勝煜103年度綜合所得稅各類所得資
    料清單時，發現曾勝煜於該年度並無薪資收入，全年度亦僅
    有9元之利息所得，始悉上情。
二、案經星展銀行訴由臺灣士林地方檢察署檢察官偵查起訴。
    理  由
一、證據能力：
    本判決認定事實所引用之供述及非供述證據，並無證據證明
    係公務員違背法定程序所取得，且經檢察官及上訴人即被告
    李振愷（下稱被告）對證據能力均表示無意見即均不爭執證
    據能力（本院卷第62～69、111～118頁），本院審酌該等證據
    資料製作時之情況，亦無違法不當及證明力明顯過低之瑕疵
    ，認作為證據應屬適當，依刑事訴訟法第158條之4之反面解
    釋及第159條至第159條之5規定，均有證據能力。
二、認定犯罪事實所憑之證據及理由：
　㈠事實欄一㈠部分：
　　訊據被告固坦承伊有介紹洪明政給謝榮宗之事實，惟矢口否
    認加重詐欺取財之犯行，辯稱：伊未提供勞保加保申請表等
    不實文件予涂鈞翔、張沛汝向星展銀行辦理貸款。涂鈞翔、
    張沛汝詐取貸款部分，伊未參與云云。經查：
　⒈被告以1萬元之對價，請洪明政擔任達敬公司名義負責人，洪
    明政同意後因此配合被告辦理達敬公司變更負責人之相關登
    記手續。又張沛汝於103年8月23日於新北市○○區○○路0段00
    號之85度C咖啡店內，依涂鈞翔之指示，假冒其係達敬公司
    之員工，而在「星展銀行個人信貸申請書」上虛偽填寫其任
    職於達敬公司、年收入120萬元等不實資料，並交付其中信
    商銀帳戶存摺影本、達敬公司名片予星展銀行員工林明賢，
    並於同月26日在星展銀行忠孝分行對保時，填寫「星展銀行
    個人信用貸款約定書」，同時交付其向勞保局申請之「勞工
    保險被保險人投保資料」、「勞工保險被保險人投保資料表
    （明細）」各乙紙，致使星展銀行陷於錯誤，誤認張沛汝信
    用良好、有還款之能力，而如數撥付80萬元予張沛汝一節，
    業據被告所不爭執（本院卷第69～70頁），核與原審同案被
    告洪明政於偵查、原審審理時（偵緝字第538號卷第17～18頁
    、偵緝字第1141號卷一第35～37、185～189頁、原審訴字卷第
    55、72頁）；證人張沛汝於偵查時（他字第3380號卷第58、
    60～61、62、63～64、68、68頁背面、92頁背面、93頁；偵緝
    字第1141號卷一第290、296～298、445～447頁）；證人涂鈞
    翔於偵查時（偵緝字第1141號卷一第296～298、443～447頁）
    ；證人即星展銀行員工林明賢偵查中之證述（他字第3380號
    卷第27、67～68頁）大致相符，復有張沛汝星展銀行個人信
    貸申請書、約定書、授信審核表、達敬公司名片影本、勞工
    保險被保險人投保資料表、張沛汝中信商銀帳戶交易明細及
    士林地院107年度簡字第75號判決書在卷可憑（他字第3380
    號卷第10頁背面～11、12頁正、背面～13頁正、背面、14、15
    ～23、75頁背面、76頁、偵緝字第538號卷第43～46頁背面）
    ，是此部分堪認屬實。
  ⒉本件張沛汝為向星展銀行申請信用貸款，必須提供相當收入
    、資力或工作證明供星展銀行審核，而關於張沛汝如何取得
    上開證明，證人張沛汝於偵查時陳稱：伊不知達敬公司之地
    址，亦不認識該公司之員工等語（他字第3380號卷第57頁背
    面～58頁），足見證人張沛汝未在達敬公司任職。又證人張
    沛汝於偵查中稱：伊打電話向涂鈞翔說要辦貸款，他叫伊寫
    申請書，填寫基本資料。而伊問涂鈞翔沒有工作是否可以貸
    款，涂鈞翔說相信他，照他說的做。伊之中信商銀帳戶是要
    貸款時，涂鈞翔叫伊去開戶，開戶後，伊將存摺、提款卡交
    給涂鈞翔，涂鈞翔說每個月會幫伊刷本子，要做薪資的資料
    。達敬公司的名片是在星展銀行照會之前，由涂鈞翔交給伊
    的。涂鈞翔沒有告訴伊勞健保費用要繳幾次，但伊有向涂鈞
    翔說伊經濟狀況不好，無法負擔費用，涂鈞翔要伊先繳1、2
    期，其他的他會先墊，貸款下來再扣。於103年8月向星展銀
    行貸款時，是應銀行要求提供勞工保險被保險人投保資料、
    勞工保險被保人投保資料表等語（他字第3380號卷第59頁背
    面～60、63頁正、背面、92頁正、背面、偵緝字第1141號卷
    一第297頁），足見證人張沛汝為向星展銀行申辦貸款，有
    與涂鈞翔共謀製作張沛汝有在達敬公司工作並受領薪資之資
    料。再證人涂鈞翔於另案（士林地院106年度易字第570號）
    審理及本案偵查中供稱：張沛汝之勞工保險部分，當初係透
    過達敬公司的謝榮宗聯繫，由謝榮宗介紹張沛汝到他任職的
    公司，如果貸款需要任職公司，他可以幫忙照會。是透過謝
    榮宗處理張沛汝之在職勞健保，張沛汝之達敬公司名片也是
    謝榮宗印製的。伊有請謝榮宗於銀行照會時，說張沛汝有在
    達敬公司上班。又伊為使張沛汝中信商銀帳戶有錢進出比較
    好看，有請被告匯款到上開帳戶等語（偵緝字第1141號卷一
    第297～298、441、443、445頁），並有被告於102年12月25
    日、103年1月13日、4月14日、4月23日匯入張沛汝中信商銀
    帳戶之交易紀錄可佐（偵緝字第1141號卷一第459、461頁）
    。又被告於偵查中稱：伊認識涂鈞翔，他是在臺北做保險，
    伊則是在臺中做房仲，不知涂鈞翔找人向銀行詐貸之事等語
    （偵緝字第1141號卷一第139頁）。惟以被告與張沛汝並不
    熟識，竟會依涂鈞翔之指示，將款項匯入張沛汝中信商銀帳
    戶；且張沛汝係以偽達敬公司員工之資料申辦貸款，而達敬
    公司之名義上負責人洪明政則是謝榮宗請被告所找，再被告
    所犯事實欄一㈡之犯行，達敬公司將張沛汝、曾勝煜加保勞
    工保險係同時於102年7月1日申請，有勞工保險加保申報表
    在卷可參（他字第3380號卷第75頁背面），復參酌被告係以
    相同方式與曾勝煜共同向星展銀行詐取貸款（詳後述），在
    在均顯示被告知情。由此堪認本件是涂鈞翔先指示張沛汝向
    中信商銀申辦帳戶，而被告與涂鈞翔為使張沛汝向銀行詐得
    貸款，明知張沛汝非達敬公司員工，而與謝榮宗向勞保局為
    張沛汝申請勞保，製造張沛汝為達敬公司員工之假象，再由
    涂鈞翔匯款至張沛汝中信商銀帳戶，並於備註欄註記「付款
    中心撥薪」、「薪資轉帳」等文字及由被告匯款至該帳戶，
    以美化張沛汝之帳戶後，再由涂鈞翔與張沛汝持上揭不實之
    勞保投保資料及薪資撥付資料向星展銀行詐辦貸款，致星展
    銀行承辦人陷於錯誤，而撥付款項80萬元，可見被告有參與
    本次犯行之事實。
　⒊綜上所述，被告否認參與本次犯行，要無可採。
　㈡事實欄一㈡部分：
　　訊據被告固坦承伊上網找曾勝煜並介紹予謝榮宗向銀行辦信
    貸，惟否認有犯三人以上加重詐欺取財之犯行，辯稱：是謝
    榮宗提供資料給曾勝煜向銀行辦理信用貸款云云。經查：
　⒈被告明知曾勝煜並未於達敬公司任職，仍按月以臨櫃存款方
    式，將7萬1,121元至8萬8,620元不等之現金，存入曾勝煜臺
    灣銀行帳戶，並於存款備註欄填載「薪資」，而使閱覽該等
    交易明細之人，誤認曾勝煜於前述期間有上開薪資之收入，
    曾勝煜再填寫林明賢提供之信貸申請書，並於「申請人現職
    資料欄」填寫在達敬公司擔任副總經理以及年收入120萬元
    之不實內容，另交付由被告提供之達敬公司名片1張及前揭
    臺灣銀行帳戶存摺影本予林明賢，佯裝其有固定之職業及所
    得收入，致該銀行徵審人員進行授信審核時，誤信曾勝煜為
    有還款能力之人，因而核准貸款，星展銀行遂於同年8月4日
    核撥100萬元至曾勝煜之星展銀行貸款帳戶中等情，業經被
    告於原審及本院審理中供承在卷（原審訴字卷第55、70頁、
    本院卷第69～70頁），核與證人林明賢於偵查中之證述大致
    相符（偵緝字第1141號卷一第120～121頁），並有臺灣銀行
    板新分行111年7月20日板新營字第111000258791號函及所附
    ：曾勝煜帳戶於102年3月15日以現金存入（備註「薪資」）
    之存款憑條影本、臺灣銀行三重分行111年7月26日三重營密
    字第11150010581號函及所附存款憑條影本在卷可查（本院
    卷第85～87、91～103頁），復有曾勝煜星展銀行個人信貸申
    請書、信用貸款授信審核表、勞工保險被保險人投保資料表
    、個人信用貸款約定書、曾勝煜申設之臺灣銀行帳號000000
    000000號帳戶交易明細、士林地院105年度審易字第1774號
    判決書在卷可稽（偵緝字第1141號卷一第109～117、63～67頁
    、卷二第9～18頁），堪信屬實。
　⒉被告雖辯稱其僅構成詐欺取財罪，而不構成三人以上共同犯
    詐欺取財罪云云，惟：
  ⑴被告於本院審理中供稱：本件是謝榮宗提供曾勝煜的資料，
    叫伊幫曾勝煜介紹銀行辦理信貸等語（本院卷第122頁），
    則依被告上開所述，參與本案者有被告、曾勝煜及謝宗榮等
    三人。
　⑵證人曾勝煜於偵訊時陳稱：伊於103年7月底向星展銀行申辦
    貸款100萬元。伊當時住臺中，身體不好、經濟狀況很差，
    我是遊民、三餐不濟，有個人請伊去當人頭申請貸款，他們
    應該是一個集團。一開始是有一個人叫「小李」的人（按即
    被告）請伊去申請臺灣銀行帳戶，達敬公司的名片也是他們
    提供的，每次與伊接洽的人都是「小李」。而伊之帳戶有薪
    資轉帳，是該集團叫「小劉」處理的，伊根本沒有薪資收入
    ，該集團指示伊去向星展銀行辦貸款，叫伊從臺中坐車到臺
    北申請。在臺中「小李」就先拿表格給伊填寫，再交給「小
    李」。到臺北後，由「小劉」接伊去找銀行的人，申請表都
    是伊親自填寫的，但上面的資料都是「小李」教我寫的。又
    貸款約定書是伊簽的，也是「小劉」帶伊去簽，貸下來的錢
    100萬元都是「小李」拿走了。當初是伊親自去臺中的星展
    銀行用一張卡去櫃檯領，「小李」陪伊去，「小李」會避開
    監視器，而領出來後都是「小李」拿走等語甚詳(偵緝字第1
    141號卷一第127、128頁)，足見本案除被告、曾勝煜外，尚
    有「小劉」之人。
　⑶再曾勝煜之臺灣銀帳戶於102年3月15日、4月10日、5月10日
    、6月10日、7月9日、8月9日、9月10日、10月9日、11月8日
    、12月10日；103年1月10日、2月11日、3月10日、4月10日
    、5月9日、6月10日、7月10日以「薪資」名義存入現金之事
    實，有存款憑條影本17紙在卷可稽（本院卷第85～87、91～10
    3頁）。而經被告在本院審理中供稱：前揭存款憑條上之筆
    跡，不是伊的筆跡等語（本院卷第117頁）。又上開存款憑
    條上有「曾勝煜」等字，該字跡亦與曾勝煜於偵查中之簽名
    筆跡（緝字第1141號卷一第128、132頁）顯不相符，是本件
    為了美化曾勝煜所有之臺灣銀行帳戶而詐取貸款，確有第三
    人自102年3月15日起至103年7月10日止，以「薪資」名義現
    金存入曾勝煜之臺灣銀行帳戶，益證本案詐欺犯行，除被告
    、曾勝煜外，另有第三人參與之事實。
　⒊依上所述，參與本案之人，尚有證人曾勝煜所述之「小劉」
    ，以及匯款至曾勝煜臺灣銀行帳戶之第三人。即便「小劉」
    或上述匯款之第三人為謝榮宗，則參與本次詐取貸款者至少
    有被告、曾勝煜及謝榮宗，而符合刑法第339條之4第1項第2
    款之「三人以上」共同犯詐欺取財之構成要件，故被告辯稱
    其僅構成普通詐欺罪，而不構成加重詐欺罪云云，自無可採
    。
　㈢綜上，本案事證已臻明確，被告二次行使業務登載不實文書
    及三人以上共同詐欺取財之犯行，均堪予認定，應依法論科
    。
三、論罪：
　㈠核被告就事實欄一㈠、㈡所為，均係犯刑法第216條、第215條
    （起訴書誤載為刑法第211條）之行使業務登載不實文書、
    第339條之4第1項第2款之三人以上共同詐欺取財罪。其作成
    業務上登載不實文書後，持向勞保局申報行使，而向告訴人
    有所主張並行使，其業務上登載不實文書之低度行為，均應
    為行使之高度行為所吸收，不另論罪。
　㈡被告就事實欄一㈠、㈡部分，均係以一概括犯罪計畫，先後為
    行使業務登載不實文書及詐欺取財之犯行，宜評價為一行為
    同時觸犯二罪名之裁判上一罪，為想像競合犯，應依刑法第
    55條規定，均從一重論以三人以上共同詐欺取財罪。
　㈢被告先後與張沛汝、涂鈞翔（事實欄一㈠部分）及曾勝煜、「
    小劉」（事實欄一㈡部分）以及實際製作「達敬公司勞工保
    險加保申報表」之年籍不詳共犯，共同為上開犯行，其等間
    有犯意聯絡、行為分擔，均為共同正犯。
　㈣又被告前後2次犯行，犯意各別，行為互殊，應予分論併罰。
四、駁回上訴之理由：
  ㈠原審法院審理結果，認被告前揭犯行，事證俱屬明確，並審
    酌被告與其他成員共同詐取告訴人所有之財物，造成告訴人
    受有財產損失，兼衡被告犯罪動機、目的、手段、分工參與
    程度及所獲利益，暨其於犯後已知自白坦認全部犯行，且與
    告訴人成立調解而尚有部分待履行，有原審110年度審附民
    移調字第224號調解筆錄在卷可佐。另被告自陳學歷為專科
    肄業，目前從事餐廳工作，月入2萬8千元左右，未婚獨居，
    無不動產等一切情狀，分別量處有期徒刑1年2月、1年4月，
    並定其應執行之刑1年6月。另就關於沒收部分說明：⒈就事
    實欄一㈠部分，被告並未實際獲得報酬，故不予宣告沒收。⒉
    就事實欄一㈡部分，被告自陳所獲報酬金額15萬元（原審卷
    第73頁），其餘詐得財物係其他共犯所分得，是被告就檢察
    官所指此部分詐得財物100萬元，除15萬元之外，既無其個
    人仍得支配處分者，揆諸前揭說明，即無從就剩餘85萬部分
    款項予以宣告沒收。又考量被告已與告訴人成立調解，願給
    付告訴人100萬元，並於原審審理期日前已給付22萬元（原
    審卷第73頁），已足剝奪其犯罪利得，爰依刑法第38條之2
    第2項規定，不予宣告沒收、追徵被告上揭犯罪所得。⒊至被
    告所登載不實之投保申請書、投保資料表，既已分別交付承
    辦機關之公務員及告訴人，已非被告所有，爰不予宣告沒收
    。經核原判決所為認事用法、量刑及沒收之諭知，並無違誤
    。
  ㈡被告上訴執前揭情詞否認犯行，認無可採，業經本院論駁如
    前。從而，被告上訴無理由，應予駁回。　　
據上論斷，應依刑事訴訟法第368條，判決如主文。
本案經檢察官江耀民提起公訴，檢察官吳慧蘭到庭執行職務。
中　　華　　民　　國　　111 　年　　9 　　月　　13　　日
                  刑事第七庭    審判長法　官  孫惠琳
                                      法　官  連雅婷
                                      法　官  張育彰
以上正本證明與原本無異。
如不服本判決，應於收受送達後20日內向本院提出上訴書狀，其
未敘述上訴之理由者並得於提起上訴後20日內向本院補提理由書
（均須按他造當事人之人數附繕本）「切勿逕送上級法院」。
                                      書記官  蔡麗春
中　　華　　民　　國　　111 　年　　9 　　月　　13　　日
　　　　　　　　　　　　　　　　　　　　　
附錄：本案論罪科刑法條全文　　　　　　　　　　　　　　　
中華民國刑法第216條
（行使偽造變造或登載不實之文書罪）
行使第210條至第215條之文書者，依偽造、變造文書或登載不實
事項或使登載不實事項之規定處斷。

中華民國刑法第215條
從事業務之人，明知為不實之事項，而登載於其業務上作成之文
書，足以生損害於公眾或他人者，處3年以下有期徒刑、拘役或1
萬5千元以下罰金。

中華民國刑法第339條之4
犯第339條詐欺罪而有下列情形之一者，處1年以上7年以下有期
徒刑，得併科1百萬元以下罰金：
一、冒用政府機關或公務員名義犯之。
二、三人以上共同犯之。
三、以廣播電視、電子通訊、網際網路或其他媒體等傳播工具，
    對公眾散布而犯之。
前項之未遂犯罰之。